【裁判字號】    89,上重訴,20
【裁判日期】    890831
【裁判案由】    違反毒品危害防制條例等
【裁判全文】
臺灣高等法院高雄分院刑事判決                    八十九年度上重訴字第二號
    上  訴  人
    即  被  告  甲○○
    指定辯護人  本院公設辯護人  孫妙岑
右上訴人因違反毒品危害防制條例案件，不服臺灣高雄地方法院八十九年度重訴字第
四九號中華民國八十九年八月三十一日第一審判決（起訴案號：臺灣高雄地方法院檢
察署八十九年度偵字第一五二二六號），提起上訴，本院判決如左：
      主      文
原判決撤銷。
甲○○販賣第一級毒品，處無期徒刑，褫奪公權終身。扣案之第一級毒品海洛因貳包
（合計淨重參佰肆拾肆點參伍公克）沒收銷燬之、球鞋壹雙沒收之。
    事  實
甲○○意圖走私毒品來台販賣營利，於民國（下同）八十九年七月四日十六時三十分
許，在中國大陸廣州機場附近，以新台幣（下同）二十五萬元之價格，向綽號「阿郎
」之某年籍姓名不詳成年男子，販入第一級毒品海洛因二大包（合計淨重三百四十四
．三五公克），並由「阿郎」將上開毒品在大陸地區即夾藏於球鞋底層內，將之交予
甲○○。甲○○即將上開夾藏有海洛因之球鞋穿於腳上，自廣州搭車至南海訪友後，
再搭車至珠海，復搭乘計程車至澳門，又自澳門搭乘復興航空公司編號ＧＥ—三六二
次班機返台，而運輸管制進、出口之第一級毒品海洛因入境，嗣於同月六日十四時三
十分許，入境高雄國際機場時，因其神色慌張，經海關安檢人員發覺有異而施以檢查
，乃當場查獲並扣得上開第一級毒品海洛因二大包（合計淨重三百四十四．三五公克
，包裝重．九六公克，純度百分之七一．二三，純質淨重二四五．二八公克），及供
其藏放海洛因之球鞋一雙。案經內政部警政署航空警察局高雄分局移送臺灣高雄地方
法院檢察署檢察官偵查起訴。
    理  由
一、右揭在大陸地區販入並受交貨後，私行自大陸地區運輸多量海洛因毒品進入國境
    等事實，業據被告甲○○坦承不諱，復有被告藏放毒品之球鞋一雙及海洛因二大
    包扣案足資佐證，上開經警查獲之粉末二大包，經送法務部調查局鑑定結果，確
    係第一級毒品海洛因（合計淨重三百四十四．三五公克，包裝重．九六公克，純
    度百分之七一．二三，純質淨重二四五．二八公克）無訛，有該局編號0000
    00000號鑑定通知書附卷可參，審酌本件運輸入境之毒品，係屬高純度之海
  洛因，且數量高達淨重三百四十四．三五公克，矧毒品運輸過程若尚需出（大陸
    ）、入（我國）「國境」，為警查獲風險倍增，竟仍特意在大陸地區交貨，並親
    自負責運輸入國境之事宜，客觀上非單純購買供己施用者之可能採取行徑，是其
    販入係供攜入來台販售牟利意圖甚明，被告另辯稱僅係供己施用，未有販賣意圖
    尚無可採。本件事證明確，被告犯行已可認定。
二、查海洛因不僅係毒品危害防制條例第第二條第一項第一款所稱之第一級毒品，且
    係行政院依懲治走私條例第二條三項所公告之管制物品項目及其數額中甲項第四
    目所管制進出口物品。被告意圖販賣牟利，而於中國大陸向綽號「阿郎」者販入
    後，將之運輸進入中華民國境內，核其所為，係犯毒品危害防制條例第四條第一
    項之運輸第一級毒品罪、販賣第一級毒品罪及懲治走私條例第二條第一項之私運
    管制物品進口罪。公訴人起訴事實中漏未論列販賣第一級毒品事實，惟此部分與
    起訴並論罪科刑部分有牽連犯裁判上一罪關係，自仍為起訴效力所及，本院自得
    一併審究。被告一運送行為而觸犯上開運輸第一級毒品及私運管制物品進口等二
    罪，為想像競合犯，應從一重之運輸第一級毒品罪論處，並與販賣第一級毒品罪
    間有方法結果牽連關係，應依刑法第五十五條從一重販賣毒品罪處斷（最高法院
    七十三年度台覆字第十七號判例參照，運輸係方法，結果則係販賣，依其罪質，
    自以販賣之結果為重，爰從此一所重）。又被告持有第一級毒品，進而運輸，其
    持有之低度行為應為運輸、販賣之高度行為所吸收，不另論其持有第一級毒品之
    相關犯行。被告上開犯罪事證既明，原審法院對其論罪科刑固非無見，惟查，本
    件被告販入海洛因之數量龐大，應係出於販賣牟利主觀意圖，自另犯有販賣毒品
    罪，原審法院漏未論列，致認被告所犯僅係運輸毒品罪，即有未合，被告上訴意
    旨否認部分犯罪（販賣部分）並認原判決量刑過重固無理由，但原判決既有上開
    可議之處，自應由本院撤銷原判決，另為適法之判決。審酌被告所販賣之第一級
    毒品，數量多達三百餘公克，且純度甚高（該海洛因純度高達百分之七十一．二
    三，此有上開法務部調查局鑑定通知書在卷可參），助長毒品氾濫，危害國人及
    社會至鉅，情節不輕，惟念其尚無前科（此有本院被告全國前案紀錄表存卷可按
    ），且犯後坦承犯行，在庭態度尚佳等一切情狀，量處如主文所示之刑。又被告
    既經本院為無期徒刑之宣告，依刑法第三十七條第一項之規定，自應為褫奪公權
    終身之諭知。至扣案之第一級毒品海洛因二大包（合計淨重三百四十四．三五公
    克），係毒品，依毒品危害防制條例第十八條第一項前段之規定應為沒收銷燬之
    諭知；又球鞋一雙，係供被告運輸毒品犯罪所用之物，應依毒品危害防制條例第
    十九條第一項之規定沒收之。至鑑驗耗用之毒品既已滅失，自無庸宣告沒收。
據上論斷，應依刑事訴訟法第三百六十九條第一項前段、第三百六十四條、第二百九
十九條第一項前段，毒品危害防制條例第四條第一項、第十八條第一項前段、第十九
條第一項，懲治走私條例第二條第一項、第十二條，刑法第十一條、第五十五條、第
三十七條第一項，判決如主文。
本案經檢察官林炎昇到庭執行職務。
中    華    民    國     八十九     年      十        月      三十一    日
                              臺灣高等法院高雄分院刑事第八庭
                                  審判長法官  郭雅美
                                        法官  莊飛宗
                                        法官  洪兆隆
右正本證明與原本無異。
本院依職權送上訴。
  書記官  葉淑華
中    華    民    國     八十九     年      十一      月        三      日
附錄：本判決論罪科刑法條：
毒品危害防制條例第四條第一項
製造、運輸、販賣第一級毒品者，處死刑或無期徒刑；處無期徒刑者，得併科新臺幣
一千萬元以下罰金。
                                                                        Ｑ


司法院資訊處製作；財團法人民間司法改革基金會備份。
